臺灣高雄地方法院民事裁定
                                     110年度鳳聲字第14號
聲  請  人  洪美麗  
上列聲請人聲請交付法庭錄音光碟事件，本院裁定如下：
    主  文
聲請駁回。
    理  由
一、按當事人及依法得聲請閱覽卷宗之人，因主張或維護其法律
    上利益，得於開庭翌日起至裁判確定後6 個月內，繳納費用
    聲請法院許可交付法庭錄音內容，法院組織法第90條之1 第
    1 項前段定有明文。又當事人及依法得聲請閱覽卷宗之人，
    因主張或維護其法律上利益，聲請交付法庭錄音內容時，應
    敘明理由，由法院為許可與否之裁定，亦為法庭錄音錄影及
    其利用保存辦法第8 條第1 項所明文。蓋法庭錄音內容非僅
    當事人之錄音資料，亦包括其他在場人員之錄音資料，且於
    技術上尚無法將當事人與其他在場人員之錄音資料分離，故
    其提供拷貝亦屬公務機關對於保有個人資料之利用，應於法
    令職掌必要範圍內為之，並與蒐集之特定目的相符。故法院
    組織法第90條之1 第1 項前段規定，與民事訴訟法第242 條
    規定：「當事人得向法院書記官聲請閱覽、抄錄或攝影卷內
    文書，或預納費用聲請付與繕本、影本或節本」，於規範目
    的、行為性質及審查標準上均顯有不同，要言之，當事人本
    身基於訴訟上之攻擊防禦目的，原則上均得向「法院書記官
    」聲請閱覽、抄錄或攝影訴訟上之文書資料，法院書記官係
    以「司法行政處分」為之，此為訴訟當事人合法權利之行使
    ，符合憲法保障訴訟權之「武器平等原則」，然法庭錄音光
    碟之交付，非僅涉及訴訟當事人，亦涉及所有參與法庭活動
    之人之個人資料利用，並非訴訟當事人或法院可逕行任意為
    之，立法上為平衡訴訟當事人之權益及參與法庭活動之人之
    個人資料保護，乃命當事人必須敘明其有何「主張或維護其
    法律上利益」之理由，並經「法院」（法官）審查後而為「
    許可之裁定」，始得為之。

二、經查，聲請人以其為本院110 年度鳳小字第1194號請求損害
    賠償事件之當事人，具狀聲請上開事件民國110 年11月9 日
    之開庭之法庭錄音光碟，然聲請意旨僅泛稱為防止被告於開
    庭有不實在不承認犯罪矯辯之詞等語，並未釋明聲請交付法
    庭錄音光碟有何於其主張或維護與本案有關之法律利益之必
    要性，且上開事件乃民事案件，並非刑事案件，被告本無承
    認犯罪與否之問題存在，且調取上開事件之法庭錄音光碟與
    能否防止被告開庭陳述內容，並無任何關連性，被告欲為何
    陳述亦非原告所能置喙，是原告主張聲請調閱上開事件法庭
    錄音光碟能防止被告於開庭中不承認犯罪矯辯之詞云云，即
    無可採，揆諸前揭說明，本院尚難准許。
三、本件聲請為無理由，爰裁定如主文。
中　　華　　民　　國　 111　　年　　2 　　月　　23　　日
                  鳳山簡易庭  法    官  林育丞
以上正本係照原本作成。
如對本裁定抗告須於裁定送達後10日內向本院提出抗告狀，並繳
納裁判費新台幣1,000元。
中　　華　　民　　國　 111　　年　　2 　　月　　23　　日
                              書  記  官